臺灣高等法院高雄分院刑事判決　　　　　　　　　九十二年度上易字第一四九二號
　　上　訴　人
　　即　被　告　甲○○
右上訴人因竊盜案件，不服臺灣高雄地方法院九十二年度易字第一八二八號中華民國
九十二年九月十五日第一審判決（起訴案號：臺灣高雄地方法院檢察署九十二年度偵
字第一三五一六號），提起上訴，本院判決如左：
      主  文
上訴駁回。
      事  實
一甲○○前於民國九十年間因違反毒品危害防制條例案件，經判處有期徒刑八月確定
  ，嗣於九十一年六月二十九日執行完畢，猶不知悔改，竟意圖為自己不法之所有，
  於九十二年六月二十四日凌晨二時二十分許，在高雄市○○區○○街三十一號前，
  因見乙○○所有車牌號碼ＸＴ－○五六○號自用小客車停放該處，乃趁四處無人注
  意之時，持其所有客觀上足供兇器使用之螺絲起子一把，破壞該車駕駛座旁之車門
  鎖（毀損部分未據告訴），進入車內正在翻尋財物時，適為警據報前往處理，當場
  將甲○○逮捕而未遂，並扣得前開供竊盜所用之螺絲起子一把。
二案經高雄市政府警察局苓雅分局移送臺灣高雄地方法院檢察署檢察官偵查起訴。
      理  由
一右揭犯罪事實，業據被告於警詢（見警卷第一頁至第二頁）、偵查（見偵查卷第九
  頁至第十頁、第十八頁反面至第十九頁）及原審審理時（見原審卷第二十五頁、第
  二十九頁至第三十頁）坦承不諱，核與被害人乙○○證述所有車牌號碼ＸＴ－○五
  六○號自用小客車駕駛座旁之車門鎖遭毀損等情；證人即查獲員警周建中證述查獲
  被告經過等情相符（見偵查卷第十八頁反至第十九頁），並有前開遭竊車輛之照片
  三幀及扣案之螺絲起子一把在卷可稽，足認被告之自白與事實相符，自堪採為其有
  罪認定之證據。是以，本件事證已臻明確，被告犯行洵堪認定。
二查被告係持質硬長、約十五公分，客觀上足對人之身體、生命構成威脅之扣案螺絲
  起子一把為之（見原審卷第二十九頁勘驗筆錄），又雖已著手竊盜行為之實行，惟
  未生竊盜之結果，其犯罪尚屬未遂，核被告所為，係犯刑法第三百二十一條第二項
  、第一項第三款之加重竊盜未遂罪，爰依刑法第二十六條前段之規定，按既遂犯之
  刑度減輕其刑。又被告前因違反毒品危害防制條例案件，經原審法院以八十九年度
  訴字第二四七五號判處有期徒刑八月確定，並於九十一年六月二十九日執行完畢，
  此有臺灣高等法院被告全國前案紀錄表在卷可稽，其前受有期徒刑執行完畢，於五
  年內再犯本件最重本刑為有期徒刑以上之罪，為累犯，應依刑法第四十七條之規定
  加重其刑，並依法先加後減。
三被告犯罪事證既明，原審法院依據刑法第三百二十一條第二項、第一項第三款、第
  四十七條、第二十六條前段、第四十一條第一項前段、第三十八條第一項第二款，
  罰金罰鍰提高標準條例第二條，並審酌被告犯罪後尚能坦承犯行，且未取得財物，
  犯罪情節尚屬輕微等一切情狀，量處有期徒刑六月，並諭知如易科罰金以三百元折
  算一日之標準，以資懲儆。又扣案之螺絲起子一把，乃為被告所有，業據其供述在
  卷，且為本件竊盜犯罪所用之物，併依刑法第三十八條第一項第二款之規定宣告沒
  收。其認事用法均無違誤，量刑亦稱允妥，被告上訴意旨空言指摘原判決不當，為
  無理由，應予駁回。
四被告經合法傳喚，無正當理由不到庭，不待其陳述，逕行判決。
據上論斷，應依刑事訴訟法第三百六十八條、第三百七十一條，判決如主文。
本案經檢察官郭振昌到庭執行職務。
中      華      民      國     九十三     年     一     月     二十     日
                              臺灣高等法院高雄分院刑事第六庭
                                  審判長法官  王憲義
                                        法官  范惠瑩
                                        法官  謝靜雯
右正本證明與原本無異。
不得上訴。
                                  法院書記官  廖素珍
中      華      民      國     九十三     年     一     月     二十     日
附錄本判決論罪之法條：
中華民國刑法第三百二十一條
犯竊盜罪而有左列情形之一者，處六月以上、五年以下有期徒刑：
一  於夜間侵入住宅或有人居住之建築物、船艦或隱匿其內而犯之者。
二  毀越門扇、牆垣或其他安全設備而犯之者。
三  攜帶兇器而犯之者。
四  結夥三人以上而犯之者。
五  乘火災、水災或其他災害之際而犯之者。
六  在車站或埠頭而犯之者。
前項之未遂犯罰之。
